# 请教陈版股份支付问题

提问人：tianlipengheta 时间：2016-11-07 21:47:20
请教陈版，母公司 6 月至 11 月增资三次， 第一次： 6 月 2 日股东按照 1 元 1 股增资 1000 万，其中控股股东增资 600 万，新进股东（公司高管）增资 400 万； 第二次： 6 月 25 日A有限合伙（员工持股平台）按照 2 元 1 股增资 1000 万，其中 500 万计入实收资本， 500 万计入资本公积， 第三次： 10 月 20 日公司股改变更为股份公司， 11 月 1 日B有限合伙（非员工持股平台）按照 4 元 1 股增资 1000 万，其中 250万计入实收资本， 750 万计入资本公积； 请问 6 月 2 日和 6 月 25 日的增资需不需要做股份支付？如果需要，参考价格应怎样确定，如果6 月 2 日的需要做股份支付，实际控制人的增资部分是否也需要做股份支付。

回答人：chenyiwei
1 、前两次低价增资中，公司高管和员工持股平台的低价增资都有获取其服务的意图，因此应认定为股份支付（实际控制人的低价增资不认定为股份支付，除非同样附有与员工和高管类似的服务期限条件或业绩条件）。 2 、股份支付中低价授予的股份的公允价值可参考 11 月引入财务投资者的作价确定。因为 11 月已完成股改，所以应换算到有限责任公司的股价，即：换算后股价＝财务投资者入股价格（ 4 元）*（股改完成后引入PE前的股份数／股改前原有限责任公司实收资本数）。

提问人：tianlipengheta 时间：2016-11-08 10:03:28
谢谢陈版的解答，还有三个问题：①第一次 6 月 2 日增资的新近股东（公司高管）增资 400 万，按一元一股计算，为 400 万股，同时该高管在同一控制下的子公司持有28%的股权，按一元一股计算，有 580 万股， 6 月 27 日母公司购买子公司股权，形成同一控制下的企业合并，此时子公司的每股净资产为1.5，母公司的净资产为3.79，我看计学撮要上写的高管原持有子公司股权的不属于股份支付，但是如果换取发行人股份的作价和公允价值差异较大，应作为股份支付处理，请教陈版，该情况是否涉及换股的情形，换股的比例和价格该如何确定，是否可以参考每股净资产？② 6 月份增资的按照 11 月的价格计算股份支付，以后每次增资如果价格高于 11 月的 4元，是不是都要调整以前的股份支付金额，还有就是每年年末是不是要按新的公允价值重新计算股份支付的金额。③审计报告日期是10 月 20 日，那么 6 月份的增资是否还能参考 11 月的价格做？如果不能应该怎么定价？

回答人：chenyiwei
1 、从你说的情况看，不涉及该高管将其原持有的子公司股权转换为母公司股权（即母公司向该高管发行股份用以收购其原持有的子公司股权）的情况。所以不是“换股”。从你说的情况看，该高管被低价授予股份与其持有子公司股权这两者之间没有必然关联，因此单独考虑该股份授予事项是否构成股份支付。 2 、权益结算的股份支付应按所授予的权益工具在授予日的公允价值为基础计量，后续不确认该权益工具的公允价值变动。 3 、理论上不能直接参考，但我理解如果以 6 月为基准日进行股权整体价格的估值，其差异应与11 月引入PE的作价无重大差异。因此仅仅几天的时间差不应对计量结果产生根本影响。

提问人：hrtsex 时间：2016-11-09 10:24:28
陈版，补充两个问题：
1 、目前了解 6 月份的高管入股没有服务期限条件或业绩条件，是否还需确认股份支付？我看有的说法是说：股权激励是对未来服务的奖励，但证监会发行部 11 年有个答复说“对以前服务的奖励也为股份支付”，如何理解？
2 、如果 6 月份的高管入股需要确认股份支付，能否参考15.12.31每股净资产的价格确认，还是一般需要参考入股月份最近 3 个月的每股净资产呢？

回答人：chenyiwei
1 、有无等待期并不是判断构成股份支付的必要条件，像本案例这种情况也构成股份支付，可能会有其他方面的软约束，只不过不构成会计意义上的可行权条件。 2 、仍参照近期的PE入股价格为优先。